# 企业合并问题

提问人：lwhcpa 时间：2011-01-10 16:32:39
A公司将其拥有的 D子公司股权与不关联的B公司(现金出资）成立C公司，A占C公司60%股权，请问各位，在现行规定下，C公司编制合并报表时，按同一控制还是非同一控制。

回答人：chenyiwei
如果A对C具有控制权的，则C编制合并报表时按同一控制下企业合并处理。

提问人：lwhcpa 时间：2011-01-17 16:06:18
A公司将其拥有的 子公司D股权(账面价值 2000 万，收益法评估价值 3000 万）与不关联的B公司(现金出资 2000 ）成立C公司（成立日期 2010 年 12 月 31 日），A占C公司60%股权，请问各位，在现行规定下，C公司年末编制合并报表时，按同一控制还是非同一控制？
假设按同一控制，则合并层面C公司资产总额 4000 万，净资产 4000 万，其中：实收资本 5000 万，未分配利润为-1000万。问题是，B公司年末按权益法核算的长期投资和投资收益（或资本公积）应该怎么核算呢？
[ 本帖最后由 lwhcpa 于 2011-1-17 21:04 编辑 ]

回答人：chenyiwei
如果D公司就此成为C公司的子公司的，并且A因为持有C的 60 ％股权所以也能控制C的，则C的合并报表中按同一控制下合并处理。但因为D作为母公司，其成立在C的成立之后，而合并报表是以控制为基础确定合并范围的，所以一般情况下应当自C公司自身的成立日开始才把D纳入合并范围，所以D的损益只有在C的成立日后才纳入合并报表（这里说的是一般情况下年报中的处理，某些情况下的IPO业务可能会有一些特殊处理）。本版面以前讨论过类似问题，你可以搜索一下。